臺灣高等法院臺中分院刑事裁定
110年度聲再字第376號
再審聲請人  
即受判決人  洪毓恩
上列再審聲請人因加重詐欺等案件，對於本院109年度上訴字第2
561、2564號中華民國110年5月26日第二審刑事確定判決（第三
審案號：最高法院110年度台上字第6204、6205號；第一審案號
：臺灣臺中地方法院109年度訴字第1062、1402號；起訴案號：
臺灣臺中地方檢察署108年度偵字第29507、32070號、109年度偵
字第3689、5105號）聲請再審，本院裁定如下：
    主  文
再審之聲請駁回。
    理  由
一、聲請意旨略稱：再審聲請人即受判決人洪毓恩（下稱聲請人
    ）已與其中一位被害人達成和解，並如期給付和解金，在審
    判過程中亦態度良好，有悔悟之意，卻受相較於第一審判決
    更重之刑期，故提出再審聲請等語。
二、本件聲請人被訴加重詐欺等案件，經本院為實體之審理後，
    於民國110年5月26日以109年度上訴字第2561、2564號判決
    部分撤銷、部分維持第一審判決，並就不得易科罰金部分定
    應執行刑有期徒刑1年9月，聲請人不服本院前揭判決提起第
    三審上訴，再經最高法院於110年11月25日以110年度台上字
    第6204、6205號判決上訴駁回，業已確定在案，有各該判決
    書、臺灣高等法院被告前案紀錄表各1份附卷可稽。是依刑
    事訴訟法第426條第1項規定，應以作成實體確定判決之本院
    ，為本件再審之管轄法院，先予敘明。
三、按聲請再審，應以再審書狀敘述理由，附具原判決之繕本及
    證據，提出於管轄法院為之，刑事訴訟法第429條前段定有
    明文。所稱「敘述理由」，係指具體表明符合同法所規定之
    再審理由而言，如所述事由，顯與各該條款規定之情形不相
    適合時，應認為其聲請再審之程序違背規定（最高法院99年
    度台抗字第597號、100年度台抗字第184號刑事裁定參照）
    。經查：遍觀本件再審聲請意旨，聲請人或於書狀中表示：
    我已與其中一位被害人達成和解並如期給付金額，原確定判
    決竟諭知較重於第一審判決之刑期等語（詳參本院卷第3至4
    頁），或於本院開庭訊問時提及：「我聲請再審是因為我覺
    得判太重了。至於法官剛才提示給我看的刑事訴訟法第420
    條第1項第1至6款規定，看起來是不符合這些款項的」等語
    （詳參本院卷第60頁），均未具體指明其係根據刑事訴訟法
    第420條第1項何款事由提起本件再審，已難憑以認定其聲請
    再審是否合法有據。另按刑事訴訟法第420 條第1 項第6 款
    規定，因發見新事實或新證據，單獨或與先前之證據綜合判
    斷，足認受有罪判決之人，應受輕於原判決所認罪名之判決
    者，為受判決人之利益，得聲請再審。所謂應受輕於原判決
    所認「罪名」之判決，係指應受較輕罪名之判決而言。至同
    一罪名有無加減刑罰之原因及宣告刑之輕重，僅足影響科刑
    範圍而罪質不變，即與「罪名」無關，均非該款所指罪名之
    範圍，不能據以聲請再審（最高法院109年度台抗字第911號
    刑事裁定參照）。則聲請人前揭聲請再審意旨主張原確定判
    決量刑過重等語，亦屬科刑範圍，而與刑事訴訟法第420條
    第1項第6 款所規定聲請再審之「應受輕於原判決所認罪名
    」要件不符，自無從依刑事再審救濟途徑尋求改判輕刑之機
    會。再對照卷附第一、二審判決意旨，其中就附表一編號10
    所示加重詐欺犯行之量刑結果，已由第一審判決之有期徒刑
    1年2月，降至第二審判決之有期徒刑1年1月，且不再為沒收
    犯罪所得之諭知，復於理由欄詳載聲請人已與告訴人王婉雯
    達成調解並給付賠償，第一審法院未及審酌而應予撤銷改判
    之旨，另於不得易科罰金部分定應執行刑時，亦從第一審判
    決之有期徒刑1年10月，減至第二審判決之有期徒刑1年9月
    （詳參本院卷第21至46頁），應無聲請人所述原確定判決忽
    略已與其中一位被害人調解成立等情而諭知較重刑期之情形
    ，併予敘明。
四、綜上所陳，聲請人所提書面或言詞陳述，均未能具體表明符
    合刑事訴訟法第420條第1項各款所規定之再審理由，且其所
    述事由，亦顯與各該條款規定之情形不相適合，參諸前揭說
    明，應認本件聲請再審之程序違背規定，顯非適法，應予駁
    回。
五、爰依刑事訴訟法第433條，裁定如主文。 
中　　華　　民　　國　　111 　年　　1 　　月　　26　　日
          刑事第十二庭     審判長法　官  張  國  忠     
　　　　　      　　　　 　　    法　官  陳      葳  
　　　　　　　　      　 　　　  法　官  高  文  崇 
上列正本證明與原本無異。
如不服本裁定，應於收受送達五日內向本院提出抗告書狀（須附
繕本）。因疫情而遲誤不變期間，得向法院聲請回復原狀。 

　　　　　　　　　　　   　　　  書記官  施  耀  婷

中　　華　　民　　國　　111 　年　　1 　　月　　26　　日